臺灣南投地方法院民事簡易判決
111年度埔簡字第160號
原      告  王春仍  
被      告  蔡惠甄即鄭裕蒼之繼承人

上列當事人間給付票款事件，經臺灣新北地方法院裁定移送前來
，本院於民國111年11月29日言詞辯論終結，判決如下：
    主      文
被告應於繼承被繼承人鄭裕蒼之遺產範圍內給付原告新臺幣參佰
伍拾萬元，及按附表所示票面金額，分別自附表利息起算日起至
清償日止，按週年利率百分之三計算之利息。
原告其餘之訴駁回。　　
訴訟費用新臺幣參萬伍仟陸佰伍拾元由被告於繼承被繼承人鄭裕
蒼遺產範圍內負擔。
本判決第一項得假執行。但被告如以新臺幣參佰伍拾萬元為原告
預供擔保，得免為假執行。　　
    事實及理由
一、原告起訴主張：原告執有訴外人鄭裕蒼（已歿）所簽發如附
    表所示之本票2紙（下合稱系爭本票），詎經提示未獲付款
    ；又鄭裕蒼已於民國111年5月1日死亡，被告為鄭裕蒼之繼
    承人，未辦理拋棄繼承，依法自應於繼承鄭裕蒼之遺產範圍
    內負清償責任，爰依票據及繼承之法律關係，提起本件訴訟
    等語。並聲明：被告應於繼承被繼承人鄭裕蒼之遺產範圍內
    給付原告新臺幣（下同）350萬元，及按附表所示票面金額
    ，分別自附表利息起算日起至清償日止，按週年利率6%計算
    之利息。
二、被告則以：鄭裕蒼有簽系爭本票，沒有意見等語。　　　　
三、法院之判斷：
（一）在票據上簽名者，依票上所載文義負責；付款人於承兌後
      ，應負付款之責；本票發票人所負責任，與匯票承兌人同
      ，票據法第5條第1項、第52條第1項、第121條分別定有明
      文。又執票人向匯票債務人行使追索權時，得請求自到期
      日起如無約定利率者，依年利六釐計算之利息，票據法第
      97條第1項第2款定有明文，依同法第124條規定於本票準
      用之。再本票未載到期日者，視為見票即付，票據法第12
      0條第2項亦有明文。
（二）本件原告主張其持有鄭裕蒼所簽發之系爭本票，經提示後
      未獲付款，業據其提出與所述相符之系爭本票影本2紙為
      證，被告於言詞辯論期日到場亦未爭執，本院依調查證據
      之結果，堪信原告前揭主張為真實。至原告主張年息按6%
      計算，惟系爭本票業已約定年息係按3%計算，被告亦僅稱
      沒有意見，而非認諾原告之請求，故原告請求逾年息3%部
      分，即屬無據。
（三）繼承人對於被繼承人之債務，以因繼承所得遺產為限，負
      清償責任。民法第1148條第2項定有明文。經查，本件被
      告既未向鄭裕蒼最後設籍地法院即臺灣新北地方法院聲明
      拋棄繼承，依法即應以繼承所得遺產為限，繼承鄭裕蒼對
      原告之債務，是原告請求被告在繼承被繼承人鄭裕蒼之遺
      產範圍內對原告負擔清償責任，即屬有據。
（四）從而，原告本於票據及繼承之法律關係，請求被告應於繼
      承被繼承人鄭裕蒼之遺產範圍內給付原告350萬元，及按
      附表所示票面金額，分別自附表利息起算日起至清償日止
      ，按週年利率3%計算之利息，為有理由，應予准許，逾此
      範圍之請求，則無理由，應予駁回。　
四、本件原告勝訴部分係就民事訴訟法第427條訴訟適用簡易程
    序所為被告部分敗訴之判決，爰依同法第389條第1項第3款
    之規定，職權宣告假執行，並依同法第392條第2項規定，依
    職權宣告被告於預供擔保後，得免為假執行。　　
五、本件訴訟費用額確定為3萬5,650元（即裁判費3萬5,650元）
    ，依民事訴訟法第79條，由被告於繼承被繼承人鄭裕蒼遺產
    範圍內負擔。
中　　華　　民　　國　　111 　年　　12　　月　　13　　日
                        臺灣南投地方法院埔里簡易庭
                              法  官  丁婉容  
以上為正本係照原本作成。
如不服本判決，應於送達後20日內，向本院提出上訴狀並表明上
訴理由，如於本判決宣示後送達前提起上訴者，應於判決送達後
20日內補提上訴理由書（須附繕本）；並向本院繳足上訴裁判費
。　　　　　　　　　　　　　　　
中　　華　　民　　國　　111 　年　　12　　月　　14　　日
                              書記官  詹書瑋
　　　　　　　　　　　　　　　
附表：
編號 票面金額（新臺幣） 發  票  日 提示日即利息起算日 發票人 1 220萬元 109年9月14日 109年9月14日 鄭裕蒼 2 130萬元 108年9月19日 108年9月19日 鄭裕蒼